【裁判字號】    95,訴,403
【裁判日期】    950630
【裁判案由】    違反洗錢防制法等
【裁判全文】
臺灣新竹地方法院刑事判決              95年度訴字第403 號
公  訴  人  臺灣新竹地方法院檢察署檢察官
被      告  丑○○
            癸○○
            甲○○
            未○○
            丙○○
上列被告等因違反洗錢防制法等案件，經檢察官提起公訴（95年
度偵字第2683號），本院依簡式審判程序判決如下：
    主  文
丑○○共同以犯意圖為自己不法之所有，以詐術使人將本人之物
交付之罪為常業，累犯，處有期徒刑年陸月。扣案之SIM 卡陸
枚、存款明細表貳張、登記電話便條紙張及自動櫃員機交易明
細表陸張，均沒收之。
癸○○共同以犯意圖為自己不法之所有，以詐術使人將本人之物
交付之罪為常業，處有期徒刑年。扣案之NOKIA7210 行動電話
壹支，沒收之。
甲○○共同以犯意圖為自己不法之所有，以詐術使人將本人之物
交付之罪為常業，處有期徒刑年。
未○○共同以犯意圖為自己不法之所有，以詐術使人將本人之物
交付之罪為常業，處有期徒刑年。
丙○○幫助以犯意圖為自己不法之所有，以詐術使人將本人之物
交付之罪為常業，處有期徒刑壹年陸月。扣案之NOKIA7210 及MO
TOROLA行動電話各壹支，均沒收之。
    事實及理由
壹、構成犯罪事實：
一、丑○○、癸○○、甲○○、未○○與中國大陸地區姓名年籍
    不詳綽號「阿東」、「小陳」、「阿宏」、「大船」、「大
    胖」等成年人，共同出於為自己不法所有目的之常業詐欺及
    掩飾常業詐欺所得金錢的犯罪意思聯絡及行為分擔，自民國
    94年9 月間某日起至同年12月底某日止，共組常業詐欺集團
    。
二、丙○○與年籍不詳綽號「阿南」之成年男子，均明知近年來
    臺灣社會盛行以虛設、租賃、借用或買賣人頭帳戶之方式，
    供詐騙集團作為詐欺他人交付財物或恐嚇他人交付贖金等不
    法用途，亦知金融機構帳戶係個人理財之重要工具，且關係
    個人財產、信用之表徵，應可預見他人向其收購金融機構帳
    戶之存摺、印章、金融卡及可語音查詢個人存款帳戶之密碼
    者，目的及手段詭異，應有持帳戶等相關物件，供己詐騙或
    恐嚇他人錢財之意圖，其亦知悉提供帳戶之存摺、金融卡供
    他人使用，具有幫助掩飾或藏匿他人犯罪所得財物之可能性
    ，竟因缺錢花用，基於幫助不特定犯罪集團意圖為自己不法
    所有，以詐術使人將本人之物交付之常業犯罪意思，其等自
    94年9 月間某日起至同年12月月底某日止，先後多次委託分
    類廣告仲介業者傅學蘭及綽號「咪琪」之女子（另由檢察官
    偵辦中），在自由時報上刊登「借錢免求人，專收簿子，00
    00000000號、宋先生」等類似而署名不同聯絡人及電話號碼
    之廣告或以前開內容之廣告紙夾報方式，向不特定多數人以
    一般金融機構帳戶存簿、提款卡乙份新臺幣（下同）3,000
    元至4,000 元不等；郵局帳戶存簿、提款卡乙份8,000 元之
    金額，收購他人在金融機構申請之帳戶存簿及提款卡、印章
    等物品，以此方式收購王謚烊、許進吉（均另由臺灣新竹地
    方法院檢察署檢察官《下稱檢察官》聲請移轉臺灣臺中地方
    法院檢察署偵辦中）、楊文杰、李新斌等人在金融機構申請
    之帳戶存簿、提款卡、密碼等物品，再以每份高於收買價格
    2,000 元之代價，販售予丑○○。
三、丑○○向丙○○、「阿南」（起訴書誤載為「阿男」）購買
    上開人頭帳戶，及另向姓名年籍不詳綽號「阿龍」之成年男
    子，購買陳正雄（另由檢察官聲請移轉臺灣高雄地方法院檢
    察署偵辦中）、李月雲（另由檢察官聲請移轉臺灣嘉義地方
    法院檢察署偵辦中）、楊叢福（另由檢察官聲請移轉臺灣板
    橋地方法院檢察署偵辦中）、陳鍠鎮（另由檢察官聲請移轉
    臺灣臺南地方法院檢察署偵辦中）、吳鴻霖、林泰花、陳盡
    旭、林家福、程曼玲、林子淵等人在金融機構申請之帳戶存
    簿、提款卡、密碼及門號0000000000號、0000000000號、00
    00000000號、0000000000號、0000000000號、0000000000號
    、0000000000號0000000000號、0000000000號、00000000
    00號等人頭行動電話，供上開詐欺集團使用。
四、丑○○收購上開人頭帳戶後，即將人頭帳戶之帳號、密碼、
    語音轉帳密碼，轉知在中國大陸綽號「阿東」、「咖啡」、
    「阿宏」、「大胖」等人士。在大陸某詐欺集團之不詳人士
    ，即利用附表所示之詐騙手段，使辛○○等人陷於錯誤，分
    別將如附表所示不等之金錢，匯入或轉帳入其等事先設計如
    附表所示之人頭帳戶內，該詐欺集團中代號「阿東」、「小
    陳」、「阿宏」、「大船」、「大胖」等成員，即以電話通
    知丑○○負責領取贓款，丑○○並指揮擔任提款工作（俗稱
    車手）之癸○○、甲○○、未○○，持上開人頭帳戶存摺、
    印章及提款卡等物，在臺中縣、市等地區，或共同或單獨以
    提款卡或臨櫃提領方式，提領如附表所示辛○○等人遭詐欺
    所匯出、轉帳之贓款，癸○○、甲○○、未○○再將領得之
    贓款交予丑○○保管，丑○○、癸○○、甲○○、未○○等
    4 人，每人扣除提領贓款總額之2.5%之報酬（附表編號1及9
    為5%之報酬），均以此犯罪為業，恃此為生，餘款則由丑○○以戶名筑邦股份有限公司，帳號國泰世華銀行中和分行00
    0000000000號，轉匯在大陸地區由「阿東」、「小陳」、「
    阿宏」、「大船」、「大胖」等人指定之帳戶內，而以此方
    式，逃避警方查緝，掩飾或隱匿常業詐欺所得之贓款。
五、本件因辛○○受詐騙108 萬3,000 元向警察機關報案處理，
    經警察機關聲請通訊監察書監聽該詐騙集團使用之電話，發
    現被詐騙地點係在新竹轄區等地，乃報請臺灣新竹地方法院
    檢察署檢察官偵辦，經查悉集團據點及成員後，於95年5 月
    3 日向本院聲請搜索票同步搜索及執行拘提丑○○等人，並
    於95年5 月4 日分別在：（一）丑○○位於臺中市南屯區○○○街9 號7 樓住處查獲，扣得其所有供本件犯罪所用之
    SIM 卡6 枚、存款明細表2 張（林玉玲、黃萌貴）、登記電
    話便條紙3 張及自動櫃員機交易明細表6 張等物；（二）丙○○位於臺中縣沙鹿鎮○○路東明巷130 弄57號201 室查獲
    ，扣得其所有供本件犯罪所用之NOKIA7210 、MOTOROLA行動
    電話各1 支等物；（三）癸○○位於臺中市○區○○路25號
    5 樓之2 租屋處查獲，扣得其所有供本件犯罪所用之NOKIA7
    210 行動電話1 支等物；（四）甲○○位於臺中縣大里市○○○街5 號7 樓住處查獲；（五）未○○位於臺中縣大平市
    ○○路286 巷26號住處查獲，始知上情。
貳、程序方面：
    本件被告丑○○、癸○○、甲○○、丙○○所犯常業詐欺罪
    、洗錢罪及被告丙○○所犯幫助常業詐欺罪，均非死刑、無
    期徒刑、最輕本刑為3 年以上有期徒刑之罪，或高等法院管
    轄第一審之案件，被告丑○○等5 人於本院準備程序進行中
    ，就被訴事實為有罪之陳述，經本院合議庭認合於新修正刑
    事訴訟法第273 條之1 第1 項之規定，裁定進行簡式審判程
    序，此合先敘明。
、認定犯罪事實所根據的證據及理由：
一、被告丑○○、癸○○、甲○○、丙○○分別於警局詢問時、
    檢察官偵查中及與未○○於檢察官偵查中，檢察官聲請羈押
    本院法官訊問時、本院準備程序及簡式審判程序訊問時之自
    白。
二、告訴人己○○、子○○、寅○○、戊○○、辰○○、庚○、
    乙○○、壬○○、丁○○、巳○○、卯○○分別於警詢時之
    指訴及辛○○、午○○分別於警詢時、偵查中之指訴。
三、證人即同案被告李月雲、陳鍠鎮分別於警詢及偵查中之供述
    ，陳正雄於警詢時之自白，許進吉、王謙烊分別於警詢及偵
    查中之自白。
四、扣案之丑○○所有的SIM 卡6 枚、存款明細表貳張、登記電
    話便條紙3 張及自動櫃員機交易明細表6 張；被告癸○○所
    有的NOKIA7210 行動電話1 支；被告丙○○所有的NOKIA721
    0 及MOTOROLA行動電話各1 支，以及通訊監察錄音帶及譯文
    數10紙可資證明。
五、告訴人辛○○所出具其所有之中華郵政股份有限公司（下稱
    中華郵政公司）新埔分局郵政存簿儲金儲金簿暨交易細表、
    以局號帳號查詢客戶基本資料及郵政存簿儲金無摺存款、憑
    金融卡存款存款單（郵局留存聯）及許進吉大甲郵局局號00
    00000 號、帳號0000000 號客戶歷史交易清單在卷可查。
六、告訴人午○○所出具之及中華郵政公司郵政國內匯款執據、
    苗栗縣警察局頭份分局頭份派出所受理各類案件紀錄表、苗
    栗縣警察局受理刑事案件報案三聯單及受理詐騙帳戶通報警
    示、詐騙電話斷話簡便格式表及中華郵政公司高雄郵局95年
    4 月27日高營字第0952001693號函暨存簿儲金林玉玲帳戶立
    帳申請書、交易明細表附卷可證。
七、華南商業銀行臺中港路分行95年4 月18日（95）華中港字第
    147 號函暨告訴人己○○所有帳號000000000000號基本資料
    及94年10月30日起至同年11月15日止之往來明細表、中華郵
    政公司新營郵局95年3 月13日營字第0955080166號函暨重溪
    郵局儲戶即同案被告陳鍠鎮之基本資料及交易資料及臺中市
    警察局第四分局受理詐騙帳戶警示、電話斷話簡便格式表、
    受理刑事案件報案三聯單在卷可查。
八、中華郵政公司高雄郵局95年3 月21日高營字第0952001026號
    函暨楠梓右昌郵局局號000000-0號、帳號000000-0號存簿儲
    金林泰花之基本資料及臺中市警察局受理刑事案件報案三聯
    單、臺中縣警察局豐原分局受理詐騙帳戶通報警示、詐騙電
    話斷話申請表、受理各類案件紀錄（通報）表、郵政國內匯
    款執據可資佐證。
九、告訴人寅○○所出具其所有之中華郵政公司中央存款保險局
    郵政存簿儲金儲金簿、中華郵政公司郵政國內匯款執據及刑
    案報案處理系統詳細畫面在卷可查。
十、中華郵政公司嘉義郵局95年3 月23日嘉營字第0950100332號
    函暨嘉義文化路郵局局號0000000 號、帳號0000000 號存簿
    儲金李月雲之立帳申請書、客戶歷史交易清單及郵政國內匯
    款單2 紙（匯款人戊○○）附卷可查。
十一、中華郵政公司嘉義郵局95年3 月23日嘉營字第0950100332號
    函暨嘉義文化路郵局局號0000000 號、帳號0000000 號存簿
    儲金李月雲之立帳申請書、客戶歷史交易清單及郵政國內匯
    款單5 紙（匯款人辰○○，受款人分別為李月雲、楊家勝、
    洪保元）、辰○○載述遭上開詐欺集團詐欺取財經過之記事
    本在卷可證。
十二、中華郵政公司嘉義郵局95年3 月23日嘉營字第0950100332號
    函暨嘉義文化路郵局局號0000000 號、帳號0000000 號存簿
    儲金李月雲之立帳申請書、客戶歷史交易清單及郵政國內匯
    款單2 紙（匯款人庚○、廖正偉，受款人均為李月雲）在卷
    可證。
十三、告訴人乙○○所出具其所有之中華郵政公司新興郵局局號00
    00000 號、帳號0000000 號郵政存簿儲金簿、中華郵政公司
    雲林郵局95年3 月20日雲營字第0955000438號函暨古坑郵局
    局號0000000 號、帳號0000000 號林家福之開戶資料、客戶
    歷史交易清單及郵政金融卡、電話語音、網路郵局局內轉帳
    申請書及郵政劃撥儲金帳戶變更使用電話語音服務申請書（
    申請人乙○○）可資佐證。
十四、中華郵政公司雲林郵局95年3 月20日雲營字第0955000438號
    函暨古坑郵局局號0000000 號、帳號0000000 號林家福之開
    戶基本資料、客戶歷史交易清單及郵政國內匯款單（匯款人
    壬○○）附卷可查。
十五、告訴人丁○○所出具之郵政國內匯款執據（匯款人丁○○、
    受款人吳嘉玲），以局號帳號查詢客戶基本資料，局號0000
    000 號、帳號0000000 號，戶名吳嘉玲之客戶歷史交易清單
    附卷可證。
十六、刑案報案處理系統詳細資料（報案人巳○○）及局名鳳山三
    民路郵局、局號0000000 號、帳號0000000 號，戶名吳鴻霖
    開戶資料、立帳申請書、客戶歷史交易清單在卷可查。
十七、告訴人卯○○所出具其所有之中華郵政公司楠梓右昌郵局局
    號0000000 號、帳號0000000 號郵政存簿儲金簿、帳戶轉移
    申請書（申請人卯○○）及、中華郵政公司豐原郵局95年3
    月13日營字第0950200667號函暨臺中清水郵局局號0000000
    號、帳號0000000 號李新斌之開戶基本資料、查詢帳戶最近
    交易資料在卷可證。
十八、金融機構、自動櫃員提款機置監視錄影機所翻拍之照片8 幀
    可資佐證。
肆、論罪科刑的理由：
一、論罪：
（一）按凡以自己犯罪之意思而參與犯罪，無論其所參與者是否
      犯罪構成要件之行為，皆為正犯，其以幫助他人犯罪之意
      思而參與犯罪，其所參與者，苟係犯罪構成要件之行為，
      亦為正犯；又共同實施犯罪行為之人，在合同意思範圍以
      內，各自分擔犯罪行為之一部，相互利用他人之行為，以
      達其犯罪之目的者，即應對於全部所發生之結果，共同負
      責（最高法院25年上字第2253號判例、28年上字第3110號
      判例參照）。次按共同正犯之意思聯絡，原不以數人間直
      接發生者為限，即有間接之聯絡者，亦包括在內。如甲分
      別邀約乙、丙犯罪，雖乙、丙間彼此並無直接之聯絡，亦
      無礙於其為共同正犯之成立（最高法院77年台上字第2153
      號判例參照）。再按刑法上所謂常業犯，指犯反覆以同種
      類行為為目的之社會活動之職業性犯罪而言，至於犯罪所
      得之多寡或盈虧、經營時日之長短，是否恃此犯罪為唯一
      之謀生職業，均非所問，縱令兼有其他職業，仍無礙於該
      常業犯罪之成立，有最高法院85年台上字第510 號判例可
      憑。今被告丑○○依大陸地區人士「阿東」等人指示收購
      電話SIM 卡、預付卡及人頭帳戶供「阿東」等詐騙集團人
      士使用，並與癸○○、甲○○及未○○等均明知該人頭帳
      戶及電話係供詐騙被害人轉帳或存、匯款之用，而負責自
      人頭帳戶提領詐欺所得，縱認其行為係詐欺之構成要件以
      外之行為，惟其與詐欺集團有犯意聯絡，為遂行自己共同
      犯罪之意思，而遂行詐欺集團整體犯罪之一環，自應對於
      有犯意聯絡之詐欺結果，共同負責。是被告丑○○、癸○○、甲○○及未○○等人參與詐欺犯罪集團，就所為犯行
      有犯意聯絡及行為分工之事實，均屬共同正犯。而被告丑
      ○○等人復擔任車手負責自人頭帳戶領取款項，向不特定
      之社會大眾詐取金錢，俱見該詐欺集團規模龐大，分工細
      密，其等並以詐騙金額之2.5%（編號1 及9 為詐騙金額之
      5%）為報酬受僱加入集團，反覆為同種類之行為，且期間
      均無任何工作，足徵被告丑○○等人係為自己不法所有之
      意圖，以共同犯罪之意思，聽從詐欺集團指示，反覆從事
      詐欺為目的之犯罪，並恃以為常業。
（二）復按「本法（洗錢防制法）所稱洗錢，係指下列行為：一
      、掩飾或隱匿因自己重大犯罪所得財物或財產上利益者。
      二、掩飾、收受、搬運、寄藏、故買或牙保他人因重大犯
      罪所得財物或財產上利益者。」，洗錢防制法第2 條定有
      明文。本件被告丑○○等人加入詐騙集團向不特定之社會
      大眾詐取金錢並以之為常業，屬洗錢防制法第3 條第1 項
      第5 款規定之重大犯罪。被告丑○○等人負責自人頭帳戶
      領取詐欺所得，共同從事常業詐欺之不法犯行。其等使用
      人頭帳戶供被害人存、匯款之目的即在於掩飾詐欺所得財
      物，以避免偵查機關之追查，且該常業詐欺所得款項經丑
      ○○等人自人頭帳戶領取後，偵查機關無法由人頭帳戶追
      查提款人，已阻斷偵查機關追查詐欺所得之連繫，且其等
      領取款項後，再由丑○○以無摺存款之方式再存入「阿東
      」指定之人頭帳戶，均顯見被告丑○○使用人頭帳戶使被
      害人匯款再提領之目的在於掩飾隱匿犯罪所得，可見其領
      款目的在於阻斷贓款流向之連繫，而非單純處分贓款可比
      。被告等掩飾因自己重大犯罪所得財物違反洗錢防制法之
      犯行甚屬明確，且被告丑○○等人間有犯意聯絡及行為分
      擔，應均屬共同正犯。
（三）是核被告丑○○、癸○○、甲○○、未○○部分，係犯下
      列各罪：
  １、被告丑○○、癸○○、甲○○、未○○加入詐騙集團以詐
      欺為業，並掩飾、隱匿常業詐欺所得財物等行為，均係犯
      刑法第340 條之常業詐欺罪，及洗錢防制法第2 條第1 款
      之掩飾因自己重大犯罪所得財物之洗錢罪，應依同法第9
      條第1 項處斷。被告丑○○等人係為自己不法所有目的共
      同從事常業詐欺犯行，其使用人頭帳戶目的在掩飾或隱匿
      因自己常業詐欺之重大犯罪所得財物，而非以替他人洗錢
      為業謀生，故洗錢罪部分所犯應係洗錢防制法第9 條第1
      項之犯第2 條第1 款之罪，原起訴檢察官認係犯洗錢防制
      法第9 條第3 項之常業洗錢罪（即犯洗錢防制法第2 條第
      2 款之常業罪，依第9 條第3 項處斷），容有未洽，然已
      經公訴蒞庭之檢察官更正為洗錢防制法第9 條第1 項之罪
      ，爰不為起訴法條之變更；至公訴蒞庭之檢察官認被告丑
      ○○等人所為係犯連續詐欺罪，尚有未洽，均併此敘明。
      至常業之概念本以多次反覆之數行為，在法律上視為一罪
      ，是被告等之各個詐欺行為縱有未遂者，仍以一常業詐欺
      罪論處。被害人中有依被告之指示，先後多次轉帳、匯款
      者，其轉帳、匯款時間接近，且被害人同一，應係同一犯
      罪之接續行為。再被告丑○○等人分別於偵查中、本院審
      理時均自白犯行，所犯洗錢罪部分應依洗錢防制法第9 條
      第5 項規定減輕其刑。
  ２、共同正犯：被告丑○○、癸○○、甲○○、未○○等人與
      大陸地區「阿東」等成年男子間就常業詐欺犯行，並掩飾
      、隱匿因自己重大犯罪所得財物之洗錢犯行，彼此間均有
      犯意聯絡及行為分擔，均為刑法第28條之共同正犯。
  ３、牽連犯：被告丑○○等所犯常業詐欺及洗錢2 罪間，有方
      法與目的之牽連關係，均應依刑法第55條後段規定，從一
      重之常業詐欺罪處斷。
  ４、累犯：被告丑○○前曾於91年6 月間，因違反電業法案件
      ，經臺灣臺中地方法院於92年7 月11日，以92年度訴字第
      1115號刑事判決判處有期徒刑3 月，嗣於同年8 月11日確
      定，並於同年8 月28日易科罰金執行完畢等情，有臺灣高
      等法院被告前案紀錄表及刑案資料查註紀錄表各1 份為證
      。被告受有期徒刑之執行完畢，5 年內再犯本件有期徒刑
      以上之罪，為累犯，應依刑法第47條規定，加重其刑。
（二）被告丙○○部分：
  １、按幫助犯之成立，主觀上行為人須有幫助故意，客觀上須
      有幫助行為，亦即刑法上之幫助犯，係對於犯罪與正犯有
      共同之認識，而以幫助之意思，對於正犯資以助力，而未
      參與實施犯罪之行為者而言（最高法院75年度台上字第15
      09號、84年度台上字第5998號、第6475號、88年度台上字
      第1270號判決均同此意旨）。
  ２、本件被告丙○○基於幫助他人常業詐欺取財之故意，將他
      人所有銀行存摺、金融卡及密碼收購後再出售予詐騙集團
      成員使用，以利其誘使他人匯入款項後自該帳戶提領花用
      ，並以此為生，被告所為應僅止於幫助常業詐欺之故意，
      而為刑法常業詐欺罪構成要件以外之行為，復無證據證明
      被告有參與詐欺犯行之實施，應屬刑法第30條之幫助犯。
  ３、故被告所為，係犯刑法第340 條之幫助常業詐欺取財罪，
      爰依刑法第30條第2 項之規定，按正犯之刑減輕之。公訴
      蒞庭之檢察官認被告所為係犯連續幫助詐欺罪，尚有誤會
      ，併予敘明。
  ４、附此敘明部分：被告丙○○與「阿南」就收購他人帳戶加
      以出售部分，事實雖有共同幫助詐騙集團之行為，惟刑法
      第28條之共同正犯，係指2 人以上共同實施犯罪之行為者
      而言，幫助他人犯罪，並非實施正犯，在事實上雖有2 人
      以上共同幫助常業詐欺，亦各負幫助責任，仍無適用刑法
      第28條之餘地（最高法院33年上字第793 號判例意旨參照
      ），附此敘明。
二、科刑：
（一）被告丑○○、癸○○、甲○○、未○○部分：
  １、主刑：審酌被告等年輕力盛，不思以正途賺取金錢，反以
      參與詐騙集團為業，以惡劣手段向社會大眾騙取金錢，嚴
      重危害社會秩序，使人與人間之信任蕩然無存，且造成被
      害人金錢損失，致被害人家庭因而破碎，再收購人頭帳戶
      ，供被害人轉帳存匯入金錢，增加被害人尋求救濟之困難
      ，亦使所屬不法詐騙集團得以順利掩飾常業詐欺所得財物
      ，復參酌被告等人之素行狀況、品性、智識程度、目的手
      段、詐得金額頗鉅、被害人數眾多，干擾不特定人之財產
      安全，影響社會治安至深，及被告等人犯後尚均能坦白承
      認犯行，犯罪後態度尚佳等一切情狀，分別量處如主文所
      示之刑，以示懲儆。
  ２、從刑（沒收）：扣案之丑○○所有的SIM 卡6 枚、存款明
      細表2 張、登記電話便條紙3 張及自動櫃員機交易明細表
      6 張；癸○○所有的NOKIA7210 行動電話1 支，係供犯罪
      所用之物，業經被告丑○○、癸○○分別供述明確，應依
      刑法第38條第1 項第2 款之規定沒收。至扣案之丑○○所
      有的行動電話6 支、電話費用帳單、帳冊1 本、7,000 元
      ；癸○○所有之另1 支行動電話、SIM 卡2 枚（號碼0000
      000000號、0000000000號）、郵局提款卡1 張（帳號0000
      000-0000000 號）；甲○○所有的行動電話1 支、SIM 卡
      1 枚（號碼0000000000號）及其兄丙○○所有之筆記本3
      本、商銀提款機代碼說明書1 張；未○○所有的行動電話
      1 支、SIM 卡1 枚（號碼0000000000號）等物，雖係被告
      等人所有，惟被告等人均否認為其供本案犯罪所用、所得
      之物，且無證據證明係供犯罪所用、所得之物，復非屬違
      禁物，故不予宣告沒收，併此敘明。
（二）被告丙○○部分：
  １、主刑：審酌邇來國內多有詐欺、恐嚇集團犯案，均係收購
      、借用人頭帳戶以作為收受不法所得款項之手段，被告明
      知於此，仍輕率提供他人之銀行存摺、金融卡，以助長犯
      罪集團惡行，供詐欺犯取得所騙財物之工具，其對於社會
      秩序之擾亂不言而喻，實際上此舉亦已造成被害人受有損
      害而無從求償，及犯罪後坦認犯行、態度尚佳等一切情狀
      ，量處如主文所示之刑，以資懲儆。
  ２、從刑（沒收）：扣案之被告所有的NOKIA7210 、MOTOROLA
      行動電話2 支，係供犯罪所用之物，業經被告供述明確，
      應依刑法第38條第1 項第2 款之規定沒收。至扣案之被告
      所有的另1 支行動電話、SIM 卡1 枚（號碼0000000000號
      ），雖係被告所有，惟被告否認為其供本案犯罪所用之物
      ，且無證據證明係供犯罪所用之物，復非屬違禁物，故不
      予宣告沒收，併此敘明。
（三）又犯洗錢防制法第9 條之罪者，其因犯罪所得之財物或財
      產上利益，除應發還被害人或第三人者外，不問屬於犯人
      與否，沒收之，如全部或一部不能沒收時，追徵其價額或
      以其財產抵償之，洗錢防制法第12條第1 項固有明文；所
      謂因犯罪所得之財物，依洗錢防制法第4 條第2 款之規定
      ，雖包括犯罪所得之報酬在內，惟被告等因犯共同常業詐
      欺所得之報酬，皆屬被害人被詐騙之款項，應發還受詐欺
      之被害人，且均已花用完畢，自無須依洗錢防制法第12條
      第1 項之規定宣告沒收，併予敘明。
伍、適用法律依據：
一、程序法方面：刑事訴訟法第273 條之1 第1 項、第299 條第
    1 項前段。
二、實體法方面：洗錢防制法第9 條第1 項、第5 項、刑法第11
    條前段、第28條、第30條、第340 條、第47條、第55條、第
    38條第1 項第2 款，罰金罰鍰提高標準條例第1 條前段，判
    決如主文。
本案經檢察官魏廷勳到庭執行職務。
中    華    民    國    95    年    6     月    30    日
                  刑事第四庭法  官  馮俊郎
以上正本證明與原本無異。
如不服本判決，應於判決送達後10日內向本院提出上訴狀（應附
繕本），上訴於臺灣高等法院。
中    華    民    國    95    年    7     月    4     日
                            書記官  鄧雪怡
附錄本案論罪科刑實體法條全文：
＊洗錢防制法第9 條第1 項（第5 項）：
犯第2 條第1 款之罪者，處5 年以下有期徒刑，得併科新臺幣30
0 萬元以下罰金。
【犯前4 項之罪，於犯罪後6 個月內自首者，免除其刑；逾6
個月者，減輕或免除其刑；在偵查或審判中自白者，減輕其刑。
】
【洗錢防制法第2 條第1 款：本法所稱洗錢，係指下列行為：
一  掩飾或隱匿因自己重大犯罪所得財物或財產上利益者。】
＊刑法第340 條：
以犯第339 條之罪為常業者，處1 年以上7 年以下有期徒刑，得
併科5 萬元以下罰金。
【刑法第339 條第1 項：意圖為自己或第三人不法之所有，以詐
術使人將本人或第三人之物交付者，處5 年以下有期徒刑、拘役
或科或併科1,000 元以下罰金。】
【刑法第30條：幫助他人犯罪者，為從犯。雖他人不知幫助之情
者，亦同。從犯之處罰，得按正犯之刑減輕之。】
附  表：（元之單位：新台幣）
┌─┬───┬───────────────────┬───┬───────┬──────┐
│編│告訴人│犯罪經過                              │匯款時│匯入之銀行、戶│匯入金額    │
│號│      │                                      │間    │名及帳號。    │            │
├─┼───┼───────────────────┼───┼───────┼──────┤
│１│辛○○│上開詐欺集團之某成員，以辛○○之房子快│94年10│戶名：許進吉  │總計108萬3,0│
│  │      │被查封，及大眾銀行之信用卡遭盜刷，致其│月27日│局名：大甲郵局│00元        │
│  │      │信以為真，而依詐欺集團之指示，前往郵局│及28日│。            │            │
│  │      │開綱路帳號，再辦理許進吉豐原郵局大甲支│      │局號：        │            │
│  │      │局之帳號（局號0000000號，帳號0000000號│      │0000000號     │            │
│  │      │）網路轉帳，並將網路轉帳告知上開詐欺集│      │帳號：0000000 │            │
│  │      │團之人士。                            │      │號            │            │
├─┼───┼───────────────────┼───┼───────┼──────┤
│２│午○○│其於電話中聽到小孩子哭聲，稱被告趕快救│95年2 │戶名：林玉玲  │5萬元       │
│  │      │他，接著上開詐欺集團之某成員，以電話告│月21日│局名：高雄籬仔│            │
│  │      │知其兒子（鄧淮宇）擔任保證人，債務人已│12時38│內郵局。      │            │
│  │      │跑路了，因此其兒子即鄧淮宇應負保證責任│分許  │局號：0000000 │            │
│  │      │，致其信以為真，依指示匯款，使其陷於錯│      │號            │            │
│  │      │誤。                                  │      │帳號：        │            │
│  │      │                                      │      │0000000號     │            │
├─┼───┼───────────────────┼───┼───────┼──────┤
│３│己○○│上開詐欺集團之某成員，以電話告知己○○│94年11│戶名：陳鍠鎮  │43萬4,000元 │
│  │      │所有之金融卡在香港被盜刷港幣3萬5,000元│月12日│局名：臺南縣柳│            │
│  │      │，致其信以為真，並依指示撥打電話至香港│      │營重溪郵局。  │            │
│  │      │金融盜卡處理中心查證，復依指示前往華南│      │局號：0000000 │            │
│  │      │商業銀行辦理語音轉帳約定，設定帳戶為臺│      │號。          │            │
│  │      │南柳營重溪郵局帳號000-00000000000000號│      │帳號：        │            │
│  │      │，並做語音存保確認動作。              │      │0000000號     │            │
├─┼───┼───────────────────┼───┼───────┼──────┤
│４│子○○│上開詐欺集團之某成員，以電話告知子○○│94年11│戶名：林泰花  │12萬元      │
│  │      │中國信託信用卡餘額不足，致其信以為真，│月9日 │局名：高雄市右│            │
│  │      │遂依其指示將12萬元，匯入林泰花所有之高│      │民郵局。      │            │
│  │      │雄右民郵局帳號00000000000000號帳戶內。│      │帳號：0000000 │            │
│  │      │                                      │      │號            │            │
│  │      │                                      │      │局號：0000000 │            │
│  │      │                                      │      │號            │            │
├─┼───┼───────────────────┼───┼───────┼──────┤
│５│寅○○│上開詐欺集團之某成員，於94年11月9日12 │94年11│1.局名：高雄五│(1)8萬元     │
│  │      │時許，以電話告知寅○○其所有之信用卡遭│月9日 │  甲郵局      │            │
│  │      │盜刷未繳，致其信以為真，而依指示撥打電│      │  局號：      │            │
│  │      │話至香港金融管理局查證，使其陷於錯誤。│      │  0000000號   │            │
│  │      │                                      │      │  帳號：      │            │
│  │      │                                      │      │  0000000號   │            │
│  │      │                                      │      │2.戶名：林泰花│(2)未付款    │
│  │      │                                      │      │  局名：高雄市│            │
│  │      │                                      │      │  民郵局。    │            │
│  │      │                                      │      │  帳號：      │            │
│  │      │                                      │      │  0000000號   │            │
│  │      │                                      │      │  局號：      │            │
│  │      │                                      │      │  0000000號   │            │
├─┼───┼───────────────────┼───┼───────┼──────┤
│６│戊○○│上開詐欺集團之某成員，於94年11月上旬某│94年11│戶名：李月雲  │5萬1,000元  │
│  │      │日，以電話告知戊○○香港公司即將在臺中│月17日│局名：嘉義文化│            │
│  │      │市舉辦一場造勢活動，並由鳳凰電視臺同步│。    │路郵局。      │            │
│  │      │轉播，嗣再通知戊○○已中三獎100萬元， │      │局號：0000000 │            │
│  │      │但依規定須先投保海外信託保險金，並繳交│      │號。          │            │
│  │      │10萬元，致其陷於錯誤。                │      │帳號：0000000 │            │
│  │      │                                      │      │號。          │            │
├─┼───┼───────────────────┼───┼───────┼──────┤
│７│辰○○│上開詐欺集團之某成員，於94年10月30日，│1.94年│1.戶名：洪保元│(1)18萬4,275 │
│  │      │以電話告知辰○○香港公司即將在澎湖開設│11月4 │局號：0000000 │  元        │
│  │      │賭場，並在臺中市舉辦一場造勢活動，而由│日。  │號。          │            │
│  │      │鳳凰電視臺同步轉播，嗣再恭禧辰○○中香│2.同年│帳號：0000000 │            │
│  │      │港博彩局所提供之5萬元美金彩金，但依規 │月9日8│號。          │            │
│  │      │定須先投保海外信託保險金並加入臨時會員│時44分│2.戶名：楊家勝│(2)33萬800元 │
│  │      │。然須先繳交臨時會員會，致其陷於錯誤。│。    │局號：0000000 │            │
│  │      │                                      │      │號。          │            │
│  │      │                                      │      │帳號：0000000 │            │
│  │      │                                      │      │號。          │            │
│  │      │                                      │      │戶名：李月雲  │(3)35萬140 元│
│  │      │                                      │      │局名：嘉義文化│            │
│  │      │                                      │      │路郵局。      │            │
│  │      │                                      │      │局號：0000000 │            │
│  │      │                                      │      │號。          │            │
│  │      │                                      │      │帳號：0000000 │            │
│  │      │                                      │      │號。          │            │
├─┼───┼───────────────────┼───┼───────┼──────┤
│８│庚  ○│上開詐欺集團之某成員，於94年11月初某日│94年11│戶名：李月雲  │5萬205元    │
│  │      │，以電話告知庚○香港某公司即將在澎湖開│月9日 │局名：嘉義文化│            │
│  │      │設賭場，並在臺中市舉辦一場造勢活動，而│14時16│路郵局。      │            │
│  │      │由鳳凰電視臺同步轉播，嗣再恭禧庚○中香│分。  │局號：0000000 │            │
│  │      │港博彩局所提供之160萬元彩金，但依規定 │      │號。          │            │
│  │      │須先投保海外信託保險金並加入臨時會員。│      │帳號：0000000 │            │
│  │      │然須先繳交臨時會員會，致其陷於錯誤。  │      │號。          │            │
├─┼───┼───────────────────┼───┼───────┼──────┤
│９│乙○○│上開詐欺集團之某成員，於94年10月28日14│94年10│戶名：林家福  │99萬2,000元 │
│  │      │時許，以電話向乙○○訛稱，其積欠中國信│月28日│局名：雲林古坑│            │
│  │      │託商業銀行之刷卡費，使其信以為真，而依│14時許│郵局雲林八支局│            │
│  │      │指示撥打00000000000000號電話向林建隆查│。    │。            │            │
│  │      │證，復依該詐欺集團某成員之指示，前往郵│      │局號：0000000 │            │
│  │      │局填寫郵政儲金帳戶變更或終止使用語音服│      │號。          │            │
│  │      │務申請書、附件及電話語音局內轉帳申請書│      │帳號：0000000 │            │
│  │      │，再依指示發打0000000000號，該支電話出│      │號。          │            │
│  │      │現語音服務系統，乙○○依該語音指示，按│      │              │            │
│  │      │身分證號碼、輸入電話語音轉帳密碼2213號│      │              │            │
│  │      │，又按郵局代號700，局號及帳號000000000│      │              │            │
│  │      │86014號。                             │      │              │            │
├─┼───┼───────────────────┼───┼───────┼──────┤
│10│壬○○│上開詐欺集團之某成員以語音信箱發電話予│94年12│戶名：林家福  │11萬元      │
│  │      │壬○○，訛稱「其在香港以中國信託信用卡│月27日│局名：雲林古坑│            │
│  │      │消費12萬元，若有疑問轉撥9由專員為你服 │12時11│郵局雲林八支局│            │
│  │      │務」，遂依指示轉播9，再轉接自稱金控局 │分    │。            │            │
│  │      │專員，詐欺集團之之人士告知壬○○，若要│      │局號：0000000 │            │
│  │      │沖帳的話，須匯同等金額之款項，使壬○○│      │號。          │            │
│  │      │信以為真，為免影響其用，因而陷於錯誤受│      │帳號：0000000 │            │
│  │      │騙。                                  │      │號。          │            │
├─┼───┼───────────────────┼───┼───────┼──────┤
│11│丁○○│上開詐欺集團之某成員，以電話向丁○○訛│94年10│戶名：吳嘉玲  │11萬8,200元 │
│  │      │稱，其所有之資料可能被冒用至建華銀行盜│月24日│局名：大甲鎮郵│            │
│  │      │刷，及其尚積欠銀行信用卡的錢，使其信以│11時9 │局豐原32支局。│            │
│  │      │為真，而依指示撥打電話至金融管理局向吳│分    │局號：00000000│            │
│  │      │主任查詢，吳主任即慫勇其將帳戶內之存款│      │號。          │            │
│  │      │匯入吳主任稱之安全帳戶，致其陷於錯誤而│      │帳號：0000000 │            │
│  │      │受騙。                                │      │號。          │            │
├─┼───┼───────────────────┼───┼───────┼──────┤
│12│巳○○│上開詐欺集團之某成員，以電話向巳○○，│94年10│戶名：吳鴻霖  │4萬2,531元  │
│  │      │以其信用卡刷卡竟未結帳為由，及其尚積欠│月28日│局名：鳳山市三│            │
│  │      │銀行信用卡的錢，使其信以為真，而依指示│9時36 │民路郵局。    │            │
│  │      │找張坤成警官聯絡，致其陷於錯誤而受騙。│分    │局號：0000000 │            │
│  │      │                                      │      │號。          │            │
│  │      │                                      │      │帳號：0000000 │            │
│  │      │                                      │      │號。          │            │
├─┼───┼───────────────────┼───┼───────┼──────┤
│13│卯○○│上開詐欺集團之某成員，於94年10月27日17│94年10│戶名：李新斌  │19萬2,000元 │
│  │      │時30分許，接獲自稱中國信託商業銀行之女│月28日│局名：臺中清水│            │
│  │      │行員告知，其曾在香港地區刷卡消費港幣3 │12時30│      郵局。  │            │
│  │      │萬5,100元，並佯稱其個人資料可能外洩， │分許  │局號：0000000 │            │
│  │      │可能被冒用以電話向卯○○訛稱，其所有之│      │      號。    │            │
│  │      │資料可能被冒用為人頭帳戶，其不疑有他，│      │帳號：0000000 │            │
│  │      │遂依指示撥打電話向港臺金融管理局查詢，│      │      號。    │            │
│  │      │再依指示向台灣金融監督管理局查詢，致其│      │              │            │
│  │      │信以為真，又依指示前往郵局設定臺中清水│      │              │            │
│  │      │郵局、戶名李新斌、局號0000000號、帳號 │      │              │            │
│  │      │000 0000號，致其陷於錯誤而受騙。      │      │              │            │
└─┴───┴───────────────────┴───┴───────┴──────┘


司法院資訊處製作；財團法人民間司法改革基金會備份。
